臺灣高等法院花蓮分院刑事判決　　　　96年度上訴字第145號
上　訴　人
即　被　告　甲○○
上列上訴人因違反毒品危害防制條例等案件，不服臺灣臺東地方
法院96年度訴字第77號中華民國96年4月17日第一審判決（起訴
案號：臺灣臺東地方法院檢察署96年度毒偵字第28號），提起上
訴，本院判決如下：
    主  文
原判決撤銷。
甲○○竊盜，累犯，處有期徒刑參月，減為有期徒刑壹月又拾伍
日，如易科罰金，以新臺幣壹仟元折算壹日；又施用第壹級毒品
，累犯，處有期徒刑捌月，減為有期徒刑肆月，如易科罰金，以
新臺幣壹仟元折算壹日。應執行有期徒刑伍月，如易科罰金，以
新臺幣壹仟元折算壹日。
    事實及理由
一、本案經本院審理結果，認第一審以上訴人即被告甲○○分別
    犯刑法第320條第1項之竊盜罪、毒品危害防制條例第10條第
    1項之施用第1級毒品罪等2罪，判處有期徒刑3月、有期徒刑
    8月，應執行有期徒刑10月，除未及減刑外，認事用法及量
    刑均無不當，並引用第一審判決書記載之事實、證據及理由
    （如附件）。
二、被告上訴未敘明理由，僅空言不服原判決，其上訴應無理由
    又其經合法傳喚，無正當理由不到庭，爰不待其陳述逕行判
    決。
三、被告所犯前開2罪，分別經原審判處有期徒刑3月、8月，其
    犯罪時間均在民國96年4月24日以前，合於中華民國96年罪
    犯減刑條例（下稱減刑條例）第2條第1項第3款之減刑要件
    ，爰減刑如主文所示，並依刑法第41條第2項規定，諭知易
    科罰金之折算標準。原審予以論科，固非無見，惟未及依減
    刑條例減刑，被告上訴雖無理由，惟原審判決既有可議，應
    予撤銷改判。
據上論結，應依刑事訴訟法第369條第1項前段、第373條、第371
條、第364條、第299條第1項前段，毒品危害防制條例第10條第
1項，刑法第11條前段、第320條第1項、第47條第1項、第41條第
2項、第51條第5款，中華民國96年罪犯減刑條例第2條第1項第3
款、第3條第1項第15款、第7條、第9條，判決如主文。
本案經檢察官乙○○到庭執行職務。
中　　華　　民　　國　　96　　年　　9 　　月　　29　　日
                  審判長法  官  何方興
                        法  官  王紋瑩
                        法  官  林鳳珠
以上正本證明與原本無異。
如不服本判決，應於送達後10日內，向本院提出上訴狀。其未敘
述理由者，並應於提出上訴狀後10日內向本院補提理由狀 (須附
繕本)。
                        書記官  陳有信
中　　華　　民　　國　　96　　年　　9 　　月　　29　　日
附錄：本案論罪科刑法條全文
毒品危害防制條例第10條第1項
施用第一級毒品者，處6月以上5年以下有期徒刑。
中華民國刑法第320條第1項
意圖為自己或第三人不法之所有，而竊取他人之動產者，為竊盜
罪，處5年以下有期徒刑、拘役或5百元以下罰金。
附件：
臺灣臺東地方法院刑事判決　　　　　　　　96年度訴字第77號
公　訴　人　臺灣臺東地方法院檢察署檢察官
被　　　告　甲○○　男　37歲（民國○○年○月○○日生）
　　　　　　　　　　身分證統一編號：Ｚ000000000號
　　　　　　　　　　住高雄縣大樹鄉○○村○○街42巷53號
　　　　　　　　　　（現於臺灣臺東監獄泰源分監執行中）
上列被告因違反毒品危害防制條例等案件，經檢察官提起公訴（
96年度毒偵字第28號），被告於準備程序中就被訴事實為有罪之
陳述，本院合議庭裁定由受命法官獨任進行簡式審判程序，判決
如下：
    主  文
甲○○竊盜，累犯，處有期徒刑參月；又施用第一級毒品，累犯
，處有期徒刑捌月。應執行有期徒刑拾月。
    事  實
一、甲○○前於民國九十二年間因違反毒品危害防制條例案件，
    經臺灣高雄地方法院判處有期徒刑七月確定，於九十三年八
    月二十八日縮刑期滿執行完畢，詎不知悔改，復分別為下列
    犯行：
  (一)基於為自已不法所有之意圖，於九十五年八月十八日上午十
    一時許，在高雄縣大樹鄉竹寮村蓬萊山莊一五五號前，徒手
    竊取蔡漢流所有置於該處，市價約新臺幣（下同）一千七百
    元之電纜線二捲得手後，至黃莊珠所營之資源回收場變賣，
    得款四百十二元供己花用殆盡。
  (二)甲○○前於九十一年間因施用毒品案件，經臺灣高雄地方法
    院裁定送強制戒治，於九十二年八月四日停止戒治處分釋放
    出監，至九十三年二月二十五日戒治期滿，詎仍不知悔改，
    竟於強制戒治執行完畢釋放後五年內復基於施用第一級毒品
    海洛因之故意，於九十五年八月二十日上午某時許，在其位
    於高雄縣大樹鄉○○村○○路四十八號之住處房間內施用第
    一級毒品海洛因一次。嗣經警循線於同日下午五時許在高雄
    縣大樹鄉竹寮村舊鐵橋下查獲甲○○，而悉上情。
二、案經高雄縣政府警察局仁武分局報告臺灣高雄地方法院檢察
    署檢察官呈請臺灣高等法院檢察署檢察長令轉臺灣臺東地方
    法院檢察署檢察官偵查起訴。
    理  由
一、按除被告所犯為死刑、無期徒刑、最輕本刑為三年以上有期
    徒刑之罪或高等法院管轄第一審案件者外，於第一次審判期
    日前之準備程序進行中，被告先就被訴事實為有罪之陳述時
    ，審判長得告知被告簡式審判程序之旨，並聽取當事人、代
    理人、辯護人及輔佐人之意見後，裁定進行簡式審判程序，
    刑事訴訟法第二百七十三條之一第一項定有明文。經核本件
    被告甲○○所犯均係死刑、無期徒刑、最輕本刑為三年以上
    有期徒刑以外之罪，其於準備程序中就被訴事實為有罪之陳
    述，經法官告知簡式審判程序之旨，並聽取公訴人及被告之
    意見後，本院爰依首揭規定，合議裁定由受命法官獨任進行
    簡式審判程序，合先敘明。
二、認定犯罪事實所憑之證據及理由：
  (一)前揭事實一、(一)部分：
  1.被告於警詢及本院審理中均自白前揭事實。
  2.證人即被害人蔡漢流、資源回收場負責人黃莊珠雲於警詢中
    之證述。
  3.卷附被告竊盜時遭錄影之翻拍畫面二紙、現場照片八幀。
  (二)前揭事實一、(二)部分：
  1.被告於警詢及本院審理中均自白前揭事實。
  2.卷附高雄縣政府警察局九十五年八月二十日採集尿液檢體監
    管記錄表、台灣檢驗科技股份有限公司九十五年九月二十日
    濫用藥物尿液檢驗報告各一份。
  (三)綜上，足見被告自白均與事實相符，事證明確，其犯行均堪
    認定。
  (四)被告前於九十一年間因施用毒品案件，經臺灣高雄地方法院
    裁定送強制戒治，於九十二年八月四日停止戒治處分釋放出
    監，至九十三年二月二十五日戒治期滿，有臺灣高等法院被
    告前案紀錄表在卷可憑，其於強制戒治執行完畢釋放後五年
    內再犯本件毒品危害防制條例第十條之罪，應依法論科。
三、論罪科刑之理由：
  (一)核被告所為，係犯刑法第三百二十條第一項普通竊盜罪、毒
    品危害防制條例第十條第一項施用第一級毒品罪。
  (二)其施用第一級毒品前持有第一級毒品之低度行為，為嗣後施
    用之高度行為所吸收，不另論罪。
  (三)被告所犯上開二罪間，犯意各別，行為互殊，應分論併罰。
  (四)被告前於九十二年間因違反毒品危害防制條例案件，經臺灣
    高雄地方法院判處有期徒刑七月確定，於九十三年八月二十
    八日縮刑期滿執行完畢，有前揭前案紀錄表可佐，其於五年
    內故意再犯本件有期徒刑以上之罪，為累犯，應依刑法第四
    十七條第一項加重其刑。
  (五)爰審酌被告前經強制戒治處遇執畢，未見斷絕毒癮，再為施
    用，且另犯竊盜罪，造成被害人財產損害，惟念其犯後尚知
    坦認犯行，所竊得之財物價值非鉅等一切情狀，分別量處如
    主文所示之刑，並定其應執行刑。
  (六)公訴意旨另以被告自九十五年七月二十五日起至九十五年八
    月二十日止，有多次施用第一級毒品海洛因之犯行，而認被
    告另犯毒品危害防制條例第十條第一項施用第一級毒品罪，
    並與前揭論罪科刑部分構成集合犯（見本院卷第二十二頁準
    備程序筆錄）。惟查：
  1.按被告或共犯之自白，不得作為有罪判決之唯一證據，仍應
    調查其他必要之證據，以察其是否與事實相符，刑事訴訟法
    第一百五十六條第二項定有明文；又按「刑事法若干犯罪行
    為態樣，本質上原具有反覆、延續實行之特徵，立法時既予
    特別歸類，定為犯罪構成要件之行為要素，則行為人基於概
    括之犯意，在密切接近之一定時、地持續實行之複次行為，
    倘依社會通念，於客觀　上認為符合一個反覆、延續性之行
    為觀念者，於刑法評價上，即應僅成立一罪。學理上所稱『
    集合犯』之職業性、營業性或收集性等具有重複特質之犯罪
    均屬之，例如經營、從事業務、收集、販賣、製造、散佈等
    行為概念者是」（最高法院九十五年度臺上字第一０七九號
    判決參照），是以施用毒品之犯罪而言，須具有成癮、濫用
    之反覆、延續實行，且依社會通念於客觀上認為符合一個反
    覆、延續性之行為觀念，於刑法評價上，始僅成立「集合犯
    」之一罪，而行為人是否已達「成癮」之程度，尚涉及是否
    應依刑法第八十八條規定施以禁戒處分，自須從嚴認定。
  2.經查，被告於警詢中固自白有自九十五年七月二十五日起至
    九十五年八月二十日止多次施用海洛因，惟其中除前揭經論
    罪科刑之一次外，其餘各次被告施用海洛因之犯行，均僅憑
    被告之自白為證，尚乏其餘積極事證可憑，亦無法認定其施
    用之次數，參照前揭說明，自不得以被告自白為唯一證據，
    且本案並無何事證足證被告就施用海洛因已具有成癮性，亦
    不得逕認屬集合犯而論以一罪。
  3.綜上，公訴意旨所認此部分犯行，犯罪尚屬不能證明，而公
    訴人認此部分與前揭論罪科刑部分具有集合犯之裁判上一罪
    關係，並當庭同意減縮此部分犯罪事實（見本院卷第二十二
    頁準備程序筆錄），本院自無庸審究，附此敘明。
四、應適用之法律：
  (一)刑事訴訟法第二百九十九條第一項前段、第二百七十三條之
  　一第一項。
  (二)毒品危害防制條例第十條第一項。
  (三)刑法第十一條前段、第三百二十條第一項、第四十七條第一
    項、第五十一條第五款。
  (四)刑法施行法第一條之一第一項、第二項前段。
本案經檢察官郭郁到庭執行職務。
中　　華　　民　　國　　96　　年　　4 　　月　　17　　日
                  刑事第四庭    法  官  黃珮茹
以上正本證明與原本無異。
如不服本判決，應於判決送達後10日內向本院提出上訴狀（須附
繕本）。
「切勿逕送上級法院」
                                書記官  蕭家玲
中　　華　　民　　國　　96　　年　　4 　　月　　18　　日
附錄論罪法條：
毒品危害防制條例第10條
施用第一級毒品者，處 6 月以上 5 年以下有期徒刑。
施用第二級毒品者，處 3 年以下有期徒刑。
中華民國刑法第320條
（普通竊盜罪、竊佔罪）
意圖為自己或第三人不法之所有，而竊取他人之動產者，為竊盜
罪，處 5 年以下有期徒刑、拘役或 5 百元以下罰金。
意圖為自己或第三人不法之利益，而竊佔他人之不動產者，依前
項之規定處斷。
前二項之未遂犯罰之。
